! Divvun & Giellatekno - open source grammars for Sámi and other languages
! Copyright © 2000-2010 The University of Tromsø & the Norwegian Sámi Parliament
! http://giellatekno.uit.no & http://divvun.no
!
! This program is free software; you can redistribute and/or modify
! this file under the terms of the GNU General Public License as published by
! the Free Software Foundation, either version 3 of the License, or
! (at your option) any later version. The GNU General Public License
! is found at http://www.gnu.org/licenses/gpl.html. It is
! also available in the file $GTHOME/LICENSE.txt.
!
! Other licensing options are available upon request, please contact
! giellatekno@hum.uit.no or divvun@samediggi.no

! Pronoun
! =======


!Pointing to all the subgrops, presented in this order below.
LEXICON Pronoun

Reciprocal ;
Personal ;
Demonstrative ;
Interrogative ;
Indefinite ;
Reflexive ;

! The Reciprocal pronoun

LEXICON Reciprocal
sinsitniem+Pron+Recipr+Sg+Acc:sinsitniem FINAL1 ;
sinsitniem+Pron+Recipr+Sg+Acc+Use/Sub:sinsitnem FINAL1 ;
sinsitnien+Pron+Recipr+Sg+Gen:sinsitnien FINAL1 ;
sinsætnan+Pron+Recipr+Sg+Ill:sinsætnan FINAL1 ;
sinsitneste+Pron+Recipr+Sg+Ela:sinsitneste FINAL1 ;
sinsitnine+Pron+Recipr+Sg+Com:sinsitnine FINAL1 ;
sinsitnide+Pron+Recipr+Pl+Acc:sinsitnide FINAL1 ;


! Personal pronouns
! -----------------

! Personal pronouns, splitting in 1st, 2nd, 3rd
! - - - - - - - - - - - - - - - - - - - - - - - 

LEXICON Personal
! New lemma form, now number as baseform, due to Oahpa
manne+Pron+Pers+Sg1+Gen:mov # ; ! Added to fill the gap, remove this or previous
manne+Pron+Pers+Sg1:m firstperspronsg ;
månnoeh+Pron+Pers+Du1:m firstpersprondu ;
mijjieh+Pron+Pers+Pl1:m perspronpl ;
datne+Pron+Pers+Sg2:d nonfirstperspronsg ;
dåtnoeh+Pron+Pers+Du2:d nonfirstpersprondu ;
dijjieh+Pron+Pers+Pl2:d perspronpl ;
satne+Pron+Logo+Sg3:s nonfirstperspronsg ;
såtnoeh+Pron+Logo+Du3:s nonfirstpersprondu ;
sijjieh+Pron+Logo+Pl3:s perspronpl ;
DIHTE ; ! this is for personal pronoun use of dïhte


! Lexica for sg
! - - - - - - - 

LEXICON firstperspronsg ! First pers has special consonantism
:anne longproncase ;
+Ill:unnjien FINAL1 ;
+Ill:unnjan FINAL1 ;

LEXICON nonfirstperspronsg ! 2nd and 3rd are identical
:atne longproncase ;
+Gen:ov FINAL1 ;
+Ill:utnjien FINAL1 ;
+Ill:utnjan FINAL1 ;


! Lexica for du
! - - - - - - - 

LEXICON firstpersprondu
+Nom:ånnoeh FINAL1 ;
+Nom+Use/NG:onnoej FINAL1 ;
+Gen:onnen FINAL1 ;
+Ill:onnese FINAL1 ;
:onne longproncase ;

LEXICON nonfirstpersprondu
+Nom:åtnoeh FINAL1 ;
+Nom+Use/NG:otnoej FINAL1 ;
+Gen:otnen FINAL1 ;
+Ill:otnese FINAL1 ;
:otne longproncase ;



! Lexica for pl
! - - - - - - - 

LEXICON perspronpl
+Nom:ijjieh FINAL1 ;
+Nom+Use/NG:ijje FINAL1 ;
+Acc:ijjem FINAL1 ;
+Gen:ijjen FINAL1 ;
+Ill:ijjese FINAL1 ;
+Ill+Use/NG:ijjide FINAL1 ; 
+Ine:ijjesne FINAL1 ;
+Ela:ijjeste FINAL1 ;
+Com:ijjeX2ine FINAL1 ;


! Common case lexica
! - - - - - - - - - 


LEXICON longproncase
+Nom: FINAL1 ;
+Acc:m FINAL1 ;
+Ine:sne FINAL1 ;
+Ela:ste FINAL1 ;
+Com:X2ine FINAL1 ;



LEXICON DIHTE
! this is a personal pronoun
! demonstrative dïhte is treated below.
dïhte+Pron+Pers+Sg3+Nom:dïhte FINAL1 ; 
dïhte+Pron+Pers+Sg3+Acc:dam FINAL1 ; 
dïhte+Pron+Pers+Sg3+Acc+Use/NG:altemse FINAL1 ; 
dïhte+Pron+Pers+Sg3+Gen:dan FINAL1 ; 
dïhte+Pron+Pers+Sg3+Gen+Use/NG:altese FINAL1 ; 
dïhte+Pron+Pers+Sg3+Gen+Use/NG:elties FINAL1 ; 
dïhte+Pron+Pers+Sg3+Gen+Use/NG:eltie FINAL1 ; 
dïhte+Pron+Pers+Sg3+Ill:dïsse FINAL1 ; 
dïhte+Pron+Pers+Sg+Ill+PxSg3:altasasse FINAL1 ;!dïhte


dïhte+Pron+Pers+Sg3+Ine:desnie FINAL1 ; 
dïhte+Pron+Pers+Sg3+Ela:destie FINAL1 ;
dïhte+Pron+Pers+Sg3+Ela+Use/NG:altasistie FINAL1 ; 
dïhte+Pron+Pers+Sg3+Com:dejnie FINAL1 ;
dïhte+Pron+Pers+Sg3+Com+Use/NG:altasinie FINAL1 ; 

dah% guaktah+Pron+Pers+Du3+Nom:dah% guaktah FINAL1 ; ! For oahpa use

dah+Pron+Pers+Pl3+Nom:dah FINAL1 ; 
dah+Pron+Pers+Pl3+Acc:dejtie FINAL1 ; 
dah+Pron+Pers+Pl3+Gen:daj FINAL1 ; 
dah+Pron+Pers+Pl3+Gen+Use/NG:dej FINAL1 ; 
dah+Pron+Pers+Pl3+Gen+Use/NG:altese FINAL1 ; 
dah+Pron+Pers+Pl3+Ill:dejtie FINAL1 ; 
dïhte+Pron+Refl+Sg+Ill+PxPl3:altasissie FINAL1 ;!dïhte 
dah+Pron+Pers+Pl3+Ine:dejnie FINAL1 ; 
dah+Pron+Pers+Pl3+Ela:dejstie FINAL1 ; 
dah+Pron+Pers+Pl3+Com:dejgujmie FINAL1 ;
dah+Pron+Pers+Pl3+Com+Use/NG:dajgujmie FINAL1 ;

dah% guaktah+Pron+Pers+Du3+Gen:altesigan FINAL1 ; ! XXX check this


! Demonstrative pronouns
! ----------------------

! This is for:
! the attributive forms of dïhte
! all forms of the other pronouns

! The initial demonstrative lexica
! - - - - - - - - - - - - - - - - 

LEXICON Demonstrative
! Same as above, with exceptions in 
! Sg Ill, Sg Ine, Sg Ela, Pl Com
! Still open: analyse morphologically or not...
dïhte+Pron+Dem+Sg+Nom:dïhte FINAL1 ; 
dïhte+Pron+Dem+Sg+Acc:dam FINAL1 ; 
dïhte+Pron+Dem+Sg+Gen:dan FINAL1 ; 
dïhte+Pron+Dem+Sg+Ill:dan FINAL1 ; ! Problem: Gen (as in sme) or own Ill ???
dïhte+Pron+Dem+Sg+Ine:dennie FINAL1 ; 
dïhte+Pron+Dem+Sg+Ela:dehtie FINAL1 ; 
dïhte+Pron+Dem+Sg+Com:dejnie FINAL1 ; 

dïhte+Pron+Dem+Pl+Nom:dah FINAL1 ; 
dïhte+Pron+Dem+Pl+Acc:dejtie FINAL1 ; 
dïhte+Pron+Dem+Pl+Gen:daj FINAL1 ; 
dïhte+Pron+Dem+Pl+Gen+Use/NG:dej FINAL1 ; 
dïhte+Pron+Dem+Pl+Ill:dejtie FINAL1 ; 
dïhte+Pron+Dem+Pl+Ine:dejnie FINAL1 ; 
dïhte+Pron+Dem+Pl+Ela:dejstie FINAL1 ; 
dïhte+Pron+Dem+Pl+Com:dej FINAL1 ; ! Problem: Gen (as in sme) or own Com ??
dïhte+Pron+Dem+Pl+Com+Use/NG:daj FINAL1 ;

! Here come the unambiguous demonstratives:
! Separate attributive forms are marked as such in the commentary field

!daate-Sg
daate+Pron+Dem+Sg+Nom:daate FINAL1 ;
daate+Pron+Dem+Sg+Acc:daam FINAL1 ;
daate+Pron+Dem+Sg+Gen:daan FINAL1 ;
daate+Pron+Dem+Sg+Gen+Use/NG+Use/Sub:daen FINAL1 ;
daate+Pron+Dem+Sg+Ill:daase FINAL1 ;
daate+Pron+Dem+Sg+Ill+Attr:daan # ; ! XXX Attr form (Gen analysis?)
daate+Pron+Dem+Sg+Ine:daesnie FINAL1 ;
daate+Pron+Dem+Sg+Ine+Attr:daennie # ; ! XXX Attr form
daate+Pron+Dem+Sg+Ela:daestie FINAL1 ;
daate+Pron+Dem+Sg+Ela+Attr:daehtie # ; ! XXX Attr form
daate+Pron+Dem+Sg+Com:daejnie FINAL1 ;
!daaate-Pl ;
daate+Pron+Dem+Pl+Nom:daah FINAL1 ;
daate+Pron+Dem+Pl+Acc:daejtie FINAL1 ;
daate+Pron+Dem+Pl+Gen:daaj FINAL1 ;
daate+Pron+Dem+Pl+Gen+Use/NG:daej FINAL1 ;
daate+Pron+Dem+Pl+Ill:daejtie FINAL1 ;
daate+Pron+Dem+Pl+Ine:daejnie FINAL1 ;
daate+Pron+Dem+Pl+Ela:daejstie FINAL1 ;
daate+Pron+Dem+Pl+Com:daajgujmie FINAL1 ;
daate+Pron+Dem+Pl+Com+Attr:daaj # ; ! XXX Attr form (Gen analysis?)
daate+Pron+Dem+Pl+Com+Use/NG:daejgujmie FINAL1 ;

 
!doete-Sg
doete+Pron+Dem+Sg+Nom:doete FINAL1 ;
dohte+Pron+Dem+Sg+Acc:doem FINAL1 ;
dohte+Pron+Dem+Sg+Gen:doen FINAL1 ;
doete+Pron+Dem+Sg+Ill:doese FINAL1 ;
dohte+Pron+Dem+Sg+Ine:duesnie FINAL1 ;
doete+Pron+Dem+Sg+Ine+Attr:duennie # ;! these are Attr forms, demonstr
dohte+Pron+Dem+Sg+Ela:duestie FINAL1 ;
doete+Pron+Dem+Sg+Ela+Attr:duehtie # ;! these are Attr forms, demonstr
dohte+Pron+Dem+Sg+Com:duejnie FINAL1 ;
!doete-Pl
doete+Pron+Dem+Pl+Nom:doeh FINAL1 ;
doete+Pron+Dem+Pl+Acc:duejtie FINAL1 ;
doete+Pron+Dem+Pl+Gen:doej FINAL1 ;
doete+Pron+Dem+Pl+Gen+Use/NG:duej FINAL1 ;
doete+Pron+Dem+Pl+Ill:duejtie FINAL1 ;
doete+Pron+Dem+Pl+Ine:duejnie FINAL1 ;
doete+Pron+Dem+Pl+Ela:duejstie FINAL1 ;
doete+Pron+Dem+Pl+Com:duejgujmie FINAL1 ;
doete+Pron+Dem+Pl+Com+Attr:duej # ; ! XXX Attr form
doete+Pron+Dem+Pl+Com+Use/NG:doejgujmie FINAL1 ;





!dohte-Sg
dohte+Pron+Dem+Sg+Nom:dohte FINAL1 ;
dohte+Pron+Dem+Sg+Acc:dom FINAL1 ;
dohte+Pron+Dem+Sg+Gen:don FINAL1 ;
dohte+Pron+Dem+Sg+Ill:dosse FINAL1 ;
dohte+Pron+Dem+Sg+Ine:dusnie FINAL1 ;
dohte+Pron+Dem+Sg+Ine+Attr:dunnie # ; ! these are Attr forms, demonstr
dohte+Pron+Dem+Sg+Ela:dustie FINAL1 ;
dohte+Pron+Dem+Sg+Ela+Attr:duhtie # ; ! these are Attr forms, demonstr
dohte+Pron+Dem+Sg+Com:dujnie FINAL1 ;
!dohte-Pl
dohte+Pron+Dem+Pl+Nom:doh FINAL1 ;
dohte+Pron+Dem+Pl+Acc:dujtie FINAL1 ;
dohte+Pron+Dem+Pl+Gen:doj FINAL1 ;
dohte+Pron+Dem+Pl+Gen+Use/NG:dyj FINAL1 ;
dohte+Pron+Dem+Pl+Ill:dujtie FINAL1 ;
dohte+Pron+Dem+Pl+Ine:dujnie FINAL1 ;
dohte+Pron+Dem+Pl+Ela:dujstie FINAL1 ;
dohte+Pron+Dem+Pl+Com:dojgujmie FINAL1 ;
dohte+Pron+Dem+Pl+Com+Attr:doj # ; ! XXX Attr form
dohte+Pron+Dem+Pl+Com+Use/NG:dyjgujmie FINAL1 ;


magkeres+Pron+Interr:magk DAGKERES ;
dagkeres+Pron+Dem:dagk DAGKERES ;
daagkeres+Pron+Dem:daagk DAGKERES ;
doegkeres+Pron+Dem:doegk DAGKERES ;
dogkeres+Pron+Dem:dogk DAGKERES ;


LEXICON DAGKERES
+Attr:eres # ; ! Sjekk dette paradigmet, det er bygd på m-
+Sg+Nom:ere FINAL1 ;
+Sg+Acc:erem FINAL1 ;
+Sg+Gen:eren FINAL1 ;
+Sg+Ill:arasse FINAL1 ;
+Sg+Ine+Attr:arinie FINAL1 ;
+Sg+Ine:arisnie FINAL1 ; ! sjekk ??? Ine arisnie 
+Sg+Ela:aristie FINAL1 ;
+Sg+Com:arinie FINAL1 ;
+Pl+Nom:erh FINAL1 ;
+Pl+Acc:aridie FINAL1 ;
+Pl+Gen:eri FINAL1 ;
+Pl+Ill:aridie FINAL1 ;
+Pl+Ela:arijstie FINAL1 ;
+Pl+Ine:arijnie FINAL1 ;
+Pl+Com:erigujmie FINAL1 ;



! Interrogative and relative pronouns
! - - - - - - - - - - - - - - - - - - 

LEXICON Interrogative
gie+Pron+Interr+Sg+Nom:gie FINAL1 ;
gie+Pron+Interr+Sg+Nom+Use/Sub:gïe FINAL1 ;
gie+Pron+Interr+Sg+Acc:gïem FINAL1 ;
gie+Pron+Interr+Sg+Acc+Use/NG:geam FINAL1 ;
gie+Pron+Interr+Sg+Gen:gïen FINAL1 ;
gie+Pron+Interr+Sg+Gen+Use/NG:gean FINAL1 ;
gie+Pron+Interr+Sg+Ill:gïese FINAL1 ;
gie+Pron+Interr+Sg+Ill+Use/NG:gease FINAL1 ;
gie+Pron+Interr+Pl+Nom:gïeh FINAL1 ;
gie+Pron+Interr+Pl+Nom+Use/NG:geah FINAL1 ;
gie+Pron+Interr+Pl+Gen:geaj FINAL1 ;
gie+Pron+Interr+Pl+Com:geajgujmie FINAL1 ;
gie+Pron+Interr:gie INTERR ;

!Guhte-Sg
guhte+Pron+Interr+Sg+Nom:guhte FINAL1 ;
guhte+Pron+Interr+Sg+Nom+Use/Sub:guht FINAL1 ;
guhte+Pron+Interr+Sg+Acc:guhtem FINAL1 ;
guhte+Pron+Interr+Sg+Gen:guhten FINAL1 ;
guhte+Pron+Interr+Sg+Ill:guhtese FINAL1 ;
guhte+Pron+Interr+Sg+Ine:guhtesne FINAL1 ;
guhte+Pron+Interr+Sg+Ine+Attr:guhtene # ;
guhte+Pron+Interr+Sg+Ela:guhteste FINAL1 ;
guhte+Pron+Interr+Sg+Ela+Attr:guhtede # ;
guhte+Pron+Interr+Sg+Com+Use/Sub:guhtine FINAL1 ; !? !
!Guhte-Pl
guhte+Pron+Interr+Pl+Nom:guhth FINAL1 ;
guhte+Pron+Interr+Pl+Acc:guhtide FINAL1 ;
guhte+Pron+Interr+Pl+Gen:guhti FINAL1 ;
guhte+Pron+Interr+Pl+Ill:guhtide FINAL1 ;
guhte+Pron+Interr+Pl+Ine:guhtine FINAL1 ;
guhte+Pron+Interr+Pl+Ela:guhtijste FINAL1 ;
guhte+Pron+Interr+Pl+Com+Use/Sub:guhtigujmie FINAL1 ; !? !


mij+Pron+Interr+Sg+Nom:mij FINAL1 ;
mij+Pron+Interr+Sg+Acc:maam FINAL1 ;
mij+Pron+Interr+Sg+Acc+Use/Sub:maab FINAL1 ;
mij+Pron+Interr+Sg+Gen:man FINAL1 ;
mij+Pron+Interr+Sg+Ill:mïsse FINAL1 ;
mij+Pron+Interr+Sg+Ill+Use/NG:masse FINAL1 ;
mij+Pron+Interr+Sg+Ess:mannasinie FINAL1 ;
mij+Pron+Interr+Pl+Nom:mah FINAL1 ;
mij+Pron+Interr+Pl+Gen:maj FINAL1 ;
mij+Pron+Interr+Pl+Gen+Use/NG:mej FINAL1 ;
mij+Pron+Interr+Pl+Com:majgujmie FINAL1 ;
mij+Pron+Interr+Pl+Com+Use/NG:mejgujmie FINAL1 ;
mij+Pron+Interr:me INTERR ;

gåabpa+Pron+Interr+Sg+Nom:gåabpa FINAL1 "hvilken (av to)" ;
gåabpa+Pron+Interr+Sg+Acc:gåabpam FINAL1 "hvilken (av to)" ;
gåabpa+Pron+Interr+Sg+Gen:gåabpan FINAL1 "hvilken (av to)" ;
gåabpa+Pron+Interr+Sg+Ill:gåabpese FINAL1 "hvilken (av to)" ;
gåabpa+Pron+Interr+Sg+Ine:gåabpesne FINAL1 "hvilken (av to)" ;
gåabpa+Pron+Interr+Sg+Ine+Attr:gåabpene # "hvilken (av to)" ;
gåabpa+Pron+Interr+Sg+Ela:gåabpeste FINAL1 "hvilken (av to)" ;
gåabpa+Pron+Interr+Sg+Ela+Attr:gåabpede # "hvilken (av to)" ;
gåabpa+Pron+Interr+Sg+Com:gåabpine FINAL1 "hvilken (av to)" ;

gåabpetje+Pron+Interr+Sg+Nom:gåabpetje FINAL1 "hvilken (av to)" ;
gåabpetje+Pron+Interr+Sg+Acc:gåabpetjem FINAL1 "hvilken (av to)" ;
gåabpetje+Pron+Interr+Sg+Gen:gåabpetjen FINAL1 "hvilken (av to)" ;
gåabpetje+Pron+Interr+Sg+Ill:gåabpatjasse FINAL1 "hvilken (av to)" ;
gåabpetje+Pron+Interr+Sg+Ine:gåabpatjisnie FINAL1 "hvilken (av to)" ;
gåabpetje+Pron+Interr+Sg+Ela:gåabpatjistie FINAL1 "hvilken (av to)" ;
gåabpetje+Pron+Interr+Sg+Com:gåabpatjinie FINAL1 "hvilken (av to)" ;!?


! This second half of the lexicon Interrogative
! shall be identical to the first, save the tag
! +Interr, which shall be +Rel in this second part.

gie+Pron+Rel+Sg+Nom:gie  		 FINAL1 ;
gie+Pron+Rel+Sg+Acc:gïem 		 FINAL1 ;
gie+Pron+Rel+Sg+Acc+Use/NG:geam  FINAL1 ;
gie+Pron+Rel+Sg+Gen:gïen 		 FINAL1 ;
gie+Pron+Rel+Sg+Gen+Use/NG:gean  FINAL1 ;
gie+Pron+Rel+Sg+Ill:gïese 		 FINAL1 ;
gie+Pron+Rel+Sg+Ill+Use/NG:gease FINAL1 ;
gie+Pron+Rel+Pl+Nom:gïeh 		 FINAL1 ;
gie+Pron+Rel+Pl+Nom+Use/NG:geah  FINAL1 ;
gie+Pron+Rel+Pl+Gen:geaj 		 FINAL1 ;
gie+Pron+Rel+Pl+Com:geajgujmie   FINAL1 ;
gie+Pron+Rel:gie 				 INTERR ;

!Guhte-Sg
guhte+Pron+Rel+Sg+Nom:guhte FINAL1 ;
guhte+Pron+Rel+Sg+Acc:guhtem FINAL1 ;
guhte+Pron+Rel+Sg+Gen:guhten FINAL1 ;
guhte+Pron+Rel+Sg+Ill:guhtese FINAL1 ;
guhte+Pron+Rel+Sg+Ine:guhtesne FINAL1 ;
guhte+Pron+Rel+Sg+Ine+Attr:guhtene # ;
guhte+Pron+Rel+Sg+Ela:guhteste FINAL1 ;
guhte+Pron+Rel+Sg+Ela+Attr:guhtede # ;
guhte+Pron+Rel+Sg+Com+Use/Sub:guhtine FINAL1 ; !? !
!Guhte-Pl
guhte+Pron+Rel+Pl+Nom:guhth FINAL1 ;
guhte+Pron+Rel+Pl+Acc:guhtide FINAL1 ;
guhte+Pron+Rel+Pl+Gen:guhti FINAL1 ;
guhte+Pron+Rel+Pl+Ill:guhtide FINAL1 ;
guhte+Pron+Rel+Pl+Ine:guhtine FINAL1 ;
guhte+Pron+Rel+Pl+Ela:guhtijste FINAL1 ;
guhte+Pron+Rel+Pl+Com+Use/Sub:guhtigujmie FINAL1 ; !? !


mij+Pron+Rel+Sg+Nom:mij FINAL1 ;
mij+Pron+Rel+Sg+Acc:maam FINAL1 ;
mij+Pron+Rel+Sg+Acc+Use/Sub:maab FINAL1 ;
mij+Pron+Rel+Sg+Gen:man FINAL1 ;
mij+Pron+Rel+Sg+Ill:mïsse FINAL1 ;
mij+Pron+Rel+Sg+Ill+Use/NG:masse FINAL1 ;
mij+Pron+Rel+Sg+Ess:mannasinie FINAL1 ;
mij+Pron+Rel+Pl+Nom:mah FINAL1 ;
mij+Pron+Rel+Pl+Gen:maj FINAL1 ;
mij+Pron+Rel+Pl+Gen+Use/NG:mej FINAL1 ;
mij+Pron+Rel+Pl+Com:majgujmie FINAL1 ;
mij+Pron+Rel+Pl+Com+Use/NG:mejgujmie FINAL1 ;
mij+Pron+Rel:me INTERR ;


!magkere+Pron+Interr+Attr:magkeres # ;
!magkere+Pron+Interr+Sg+Nom:magkere FINAL1 ;
!magkere+Pron+Interr+Sg+Acc:magkerem FINAL1 ;
!magkere+Pron+Interr+Sg+Gen:magkeren FINAL1 ;
!magkere+Pron+Interr+Sg+Ill:magkarasse FINAL1 ;!
!magkere+Pron+Interr+Sg+Ine+Attr:magkarinie FINAL1 ;
!magkere+Pron+Interr+Sg+Ine:magkarisnie FINAL1 ; ! sjekk
!magkere+Pron+Interr+Sg+Ela:magkaristie FINAL1 ;
!magkere+Pron+Interr+Sg+Com:magkarinie FINAL1 ;
!magkere+Pron+Interr+Pl+Nom:magkerh FINAL1 ;
!magkere+Pron+Interr+Pl+Acc:magkaridie FINAL1 ;
!magkere+Pron+Interr+Pl+Gen:magkeri FINAL1 ;
!magkere+Pron+Interr+Pl+Ill:magkaridie FINAL1 ;
!magkere+Pron+Interr+Pl+Ela:magkarijstie FINAL1 ;
!magkere+Pron+Interr+Pl+Ine:magkarijnie FINAL1 ;
!magkere+Pron+Interr+Pl+Com:magkerigujmie FINAL1 ;

gåabpa+Pron+Rel+Sg+Nom:gåabpa        FINAL1 "hvilken (av to)" ;
gåabpa+Pron+Rel+Sg+Acc:gåabpam       FINAL1 "hvilken (av to)" ;
gåabpa+Pron+Rel+Sg+Gen:gåabpan       FINAL1 "hvilken (av to)" ;
gåabpa+Pron+Rel+Sg+Ill:gåabpese      FINAL1 "hvilken (av to)" ;
gåabpa+Pron+Rel+Sg+Ine:gåabpesne     FINAL1 "hvilken (av to)" ;
gåabpa+Pron+Rel+Sg+Ine+Attr:gåabpene # 		"hvilken (av to)" ;
gåabpa+Pron+Rel+Sg+Ela:gåabpeste 	 FINAL1 "hvilken (av to)" ;
gåabpa+Pron+Rel+Sg+Ela+Attr:gåabpede # 		"hvilken (av to)" ;
gåabpa+Pron+Rel+Sg+Com:gåabpine 	 FINAL1 "hvilken (av to)" ;

gåabpetje+Pron+Rel+Sg+Nom:gåabpetje     FINAL1 "hvilken (av to)" ;
gåabpetje+Pron+Rel+Sg+Acc:gåabpetjem    FINAL1 "hvilken (av to)" ;
gåabpetje+Pron+Rel+Sg+Gen:gåabpetjen    FINAL1 "hvilken (av to)" ;
gåabpetje+Pron+Rel+Sg+Ill:gåabpatjasse  FINAL1 "hvilken (av to)" ;
gåabpetje+Pron+Rel+Sg+Ine:gåabpatjisnie FINAL1 "hvilken (av to)" ;
gåabpetje+Pron+Rel+Sg+Ela:gåabpatjistie FINAL1 "hvilken (av to)" ;
gåabpetje+Pron+Rel+Sg+Com:gåabpatjinie  FINAL1 "hvilken (av to)" ;!?




LEXICON INTERR
+Sg+Ine:snie 		FINAL1 ;
+Sg+Ine+Use/NG:nnie FINAL1 ;
+Sg+Ela:stie        FINAL1 ;
+Sg+Com:jnie        FINAL1 ;
+Pl+Acc:jtie        FINAL1 ;
+Pl+Gen:j           FINAL1 ;
+Pl+Ill:jtie        FINAL1 ;
+Pl+Ine:jnie        FINAL1 ;
+Pl+Ela:jstie       FINAL1 ;
+Pl+Com:jgujmie     FINAL1 ;


! Indefinite pronouns
! -------------------

LEXICON Indefinite

abpe ind_noninfl "hele" ; !probably does not have inflection, so it was removed

!dovne:dovn indeven-e "helt, alt" ; ! gaajhke dovne alt sammen, 
dovnesh:dovnes indcoll "alle" ; ! check this

eatjah:eatj indeven-a "annen, de andre" ;
eatjah:eatj indeven-e "annen, de andre" ; 

fïereguhte:fïereguht indeven-e "hver og en" ;

fïerhte:fïerht indeven-e "hver, hverthver" ;

gaajhke:gaajhk indeven-e "alle" ;
gaajhke+Pron+Indef+Sg+Ela+Attr:gaajhkede # "alle" ;
gaajhke+Pron+Indef+Sg+Ine+Attr:gaajhkene # "alle" ;

gaajhkesh:gaajhkes indcoll "alle sammen" ;

gallesh:gallas indcoll "mange sammen" ;
gellie ind_noninfl "mange" ; !also inessive for gellene e.g. gellene lehkesne - på många ställen. Example in Åarjelsaemien 6 (2000:6).
gellieh ind_noninfl ; 

gille:gill indeven-e "noen få" ;
gillesh:gilles indcoll "noen få sammen" ;

gåabpatjahkh+Pron+Indef+Sg+Ela+Attr:gåabpatjahke%>de # "både" ;
gåabpatjahkh:gåabpatjahk indeven-e "både" ;
gåabpegh+Pron+Indef+Pl+Nom:gåabpegh FINAL1 "både" ; 
gåabpegh+Pron+Indef+Pl+Acc:gåabpagidie FINAL1 ; 
gåabpegh+Pron+Indef+Pl+Gen:gåabpegi FINAL1 ;
gåabpegh+Pron+Indef+Pl+Ill:gåabpagidie FINAL1 ;
gåabpegh+Pron+Indef+Pl+Ine:gåabpaginie FINAL1 ;
gåabpegh+Pron+Indef+Pl+Ela:gåabpagijstie FINAL1 ;
gåabpegh+Pron+Indef+Pl+Com:gåabpaginie FINAL1 ;

!gåabpatjahkh begge gåabpatjahken aejkien begge ganger; gåabpatjahkem gåetiem begge telt (objekt); gåabpatjahken bealan til begge sider
!gåabpatjahkide= til begge to(om personer) 

jeatja:jeatj indeven-a "annen, de andre" ;
jeatjh:jeatj indeven-e "annen, de andre" ;
jeatjebe:jeatjab indodd "en annen, noe annet; flt. jeatjebh andre" ;
jeene:jeen indeven-e "mange, mye" ;
jeenje:jeenj indeven-e "mange, mye" ; !It's uncertain if this word can be inflected in all these cases
jeenjemes+Pron+Indef+Pl:jeenjemes indpl-e "de fleste" ;
jeenjemes+Pron+Indef:jeenjemes indess ;
jeenjemes+Pron+Indef+Nom:jeenjemes FINAL1 ; !XXX Should these include other tgs too?
jeenjemes+Pron+Indef+Acc:jeenjemese%>m FINAL1 ;
jeenjemes+Pron+Indef+Gen:jeenjemese%>n FINAL1 ;
jeenjemes+Pron+Indef+Ill:jeenjemese%>se FINAL1 ;
jeenjemes+Pron+Indef+Ine:jeenjemese%>sne FINAL1 ;
jeenjemes+Pron+Indef+Ine+Attr:jeenjemese%>ne # ; !XXX look at Attr
jeenjemes+Pron+Indef+Ela:jeenjemese%>ste FINAL1 ;
jeenjemes+Pron+Indef+Com:jeenjemes%>ine FINAL1 ;
jeenjesh:jeenjes indcoll "mange sammen" ;
jienebe:jienieb indodd "flere" ;
jïenesh+Use/Sub:jienes indcoll "mange sammen" ; !
jïjnjesh+Use/Sub:jijnjes indcoll "mange sammen" ; !
!jïjnjh+Use/Sub:jijnj indeven-e "mange, mye" ;!doublet
jïenesh:jïenes indcoll "mange sammen" ;
jïjnje:jïjnj indeven-e "mange, mye" ;
jïjnjesh:jïjnjes indcoll "mange sammen" ;
!jïjnjh:jïjnj indeven-e "mange, mye" ;!doublet

mij% akt+Pron+Indef+Nom:mij% akt # ; 
mij#akt+Pron+Indef+Nom:mij#akt # ; 
mij% akt+Pron+Indef+Acc:maam% akt # ;
mij#akt+Pron+Indef+Acc:maam#akt # ; 
mij% gih+Pron+Indef+Acc:maam% gih # ;
mij#gih+Pron+Indef+Acc:maam#gih # ;
gie% akt+Pron+Indef+Nom:gie% akt # ;
gie#akt+Pron+Indef+Nom:gie#akt # ; 
gie% akt+Pron+Indef+Acc:gïem% akt # ;
gie#akt+Pron+Indef+Acc:gïem#akt # ; 
gie% akt+Pron+Indef+Acc:geam% akt # ;
gie#akt+Pron+Indef+Acc:geam#akt # ; 
mij% akt+Pron+Indef+Nom+Use/Sub:mij% akth # ; 
mij#akt+Pron+Indef+Nom+Use/Sub:mij#akth # ; 
mij% akt+Pron+Indef+Acc+Use/Sub:maam% akth # ;
mij#akt+Pron+Indef+Acc+Use/Sub:maam#akth # ; 
gie% akt+Pron+Indef+Nom+Use/Sub:gie% akth # ;
gie#akt+Pron+Indef+Nom+Use/Sub:gie#akth # ; 
gie% akt+Pron+Indef+Acc+Use/Sub:giem% akth # ;
gie#akt+Pron+Indef+Acc+Use/Sub:giem#akth # ; 
gie% akt+Pron+Indef+Acc+Use/Sub:geam% akth # ;
gie#akt+Pron+Indef+Acc+Use/Sub:geam#akth # ; 



mejtegh+Pron+Indef:mejtegh FINAL1 ; !XXX

muvhte:muvht indeven-e "noen" ; 
muvhtie:muvht muvhtiecase "noen" ;

måadtesh:måadtas indcoll "mangen" ;
måedtie:måedt muvhtiecase "mange" ;

naakene:naaken naakenlex "noen, noe" ; !this most be pointed towards another lexicon due to it being three-syllabic
naakene+Use/Sub:naagen naakenlex ;
naan ind_noninfl "noen, noe" ;

seamma ind_noninfl "samme" ; !XXX

såamesh:såamas indcoll "noen, noe" ;
såamesh+Use/Sub:såames indcoll "noen, noe" ; !
såemies ind_noninfl "noen, noe" ;

åbpe ind_noninfl "hele" ; !probably does not have inflection, so it was removed

LEXICON indeven-e
+Pron+Indef+Sg: indsg-e ;
+Pron+Indef+Pl: indpl-e ;
+Pron+Indef: indess ;

LEXICON indeven-a
+Pron+Indef+Sg: indsg-a ;
+Pron+Indef+Pl: indpl-a ;
+Pron+Indef: indess ;


!kongruensContlex
LEXICON muvhtiecase
+Pron+Indef+Sg: muvhtiesg ;

LEXICON naakenlex
+Pron+Indef+Sg+Nom: FINAL1 ;
indodd ;


LEXICON indodd ! This lexicon cannot be removed before lexica pointing here
! get another contlex!
+Pron+Indef+Sg: indsg_odd ;
+Pron+Indef+Pl: indpl_odd ;
+Pron+Indef: indess_odd ;

LEXICON ind_noninfl
+Pron+Indef: FINAL1 ;

LEXICON indsg-e
+Nom:e FINAL1 ;
+Acc:e%>m FINAL1 ;
+Gen:e%>n FINAL1 ;
+Ill:e%>se FINAL1 ;
+Ine:e%>sne FINAL1 ;
+Ine+Attr:e%>ne # ;
+Ela:e%>ste FINAL1 ;
+Com:%>ine FINAL1 ;

LEXICON indsg-a
+Nom:a FINAL1 ;
+Acc:a%>m FINAL1 ;
+Gen:a%>n FINAL1 ;
+Ill:e%>se FINAL1 ;
+Ine:e%>sne FINAL1 ;
+Ine+Attr:e%>ne # ;
+Ela:e%>ste FINAL1 ;
+Com:%>ine FINAL1 ;



LEXICON indpl-e
+Nom:%>h FINAL1 ;
+Acc:%>ide FINAL1 ;
+Gen:%>i FINAL1 ;
+Ill:%>ide FINAL1 ;
+Ine:%>ine FINAL1 ;
+Ela:%>ijste FINAL1 ;
+Com:%>igujmie FINAL1 ;

LEXICON indpl-a
+Nom:a%>h FINAL1 ;
!+Nom:a%>ah FINAL1 ; !XXX check 
+Acc:%>ide FINAL1 ;
+Gen:a%>j FINAL1 ;
+Ill:%>ide FINAL1 ;
+Ine:%>ine FINAL1 ;
+Ela:%>ijste FINAL1 ;
+Com:a%>jgujmie FINAL1 ;


LEXICON indess
+Ess:%>ine FINAL1 ;


!KongruensContLex
LEXICON muvhtiesg
+Nom:ie FINAL1 ;
+Acc:ie%>m FINAL1 ;
+Gen:ie%>n FINAL1 ;
+Ill+Attr:ie%>n # ;
+Ine+Attr:%>ine # ;
+Ela+Attr:%>ide # ;
+Com:%>ine FINAL1 ;

LEXICON indsg_odd
+Nom:e%^DISIMP FINAL1 ;
+Acc:e%>%^DISIMPm FINAL1 ;
+Gen:e%>%^DISIMPn FINAL1 ;
+Ill:%>asse FINAL1 ; !Rule to delete Jesuse%>asse > Jesusasse
+Ine:%>isnie FINAL1 ;
+Ela:%>istie FINAL1 ;
+Com:%>inie FINAL1 ;




LEXICON indpl_odd
+Nom:%>%^DISIMPh FINAL1 ;
+Acc:%>idie FINAL1 ;
+Gen:%>%^DISIMPi FINAL1 ;
+Ill:%>idie FINAL1 ;
+Ine:%>inie FINAL1 ;
+Ela:%>ijstie FINAL1 ;
+Com:%>%^DISIMPigujmie FINAL1 ;

LEXICON indess_odd
+Ess:%>inie FINAL1 ;

LEXICON indcoll
+Pron+Coll+Pl: indpl_odd ;



! Reflexive pronouns
! ------------------

LEXICON Reflexive

jïjtje+Pron+Refl+Sg+Nom:jïjtje FINAL1 ;
jïjtje+Pron+Refl+Sg+Nom:jeetje FINAL1 ;
jïjtje+Pron+Refl+Sg+Nom:ijtje FINAL1 ;
dïhte+Pron+Pers+Sg+Acc+PxSg3:altemse FINAL1 ;
dïhte+Pron+Pers+Sg+Gen+PxSg3:altese FINAL1 ;
dïhte+Pron+Pers+Sg+Gen+PxSg3+Use/NG:elties FINAL1 ;
dïhte+Pron+Pers+Sg+Gen+PxSg3+Use/NG:eltie FINAL1 ;



jïjtje+Pron+Refl:jïjtj OBLREFL ;
jïjtje+Pron+Refl:jïjt OBLREFL-NONPAL ;
jïjtje+Pron+Refl:jïj OBLREFL-NONPAL2 ; !
jïjtje+Pron+Refl:jïjt OBLREFL-NONPAL2 ; !LA også denne finnes i korp
jïjtje+Pron+Refl+Pl+Nom:jïjtjh FINAL1 ;
jïjtje+Pron+Refl+Du+Nom:jïjtjh FINAL1 ;

LEXICON OBLREFL
+Acc+PxSg1:eme FINAL1 ;
+Acc+PxDu1+Use/Sub:eme FINAL1 ;!
+Acc+PxPl1+Use/Sub:eme FINAL1 ;!
+Acc+PxSg1:emem FINAL1 ;
+Acc+PxDu1:emem FINAL1 ;
+Acc+PxPl1:emem FINAL1 ;

+Acc+PxSg2:emdh FINAL1 ;
+Acc+PxDu2:emdh FINAL1 ;
+Acc+PxPl2:emdh FINAL1 ;

+Acc+PxSg3:emse FINAL1 ;
+Acc+PxDu3+Use/Sub:emse FINAL1 ;! - iflg. KB s.122 - but this is not according to southsámi speakers as to day
+Acc+PxPl3+Use/Sub:emse FINAL1 ;! - iflg. KB s.122 - but this is not according to southsámi speakers as to day
+Acc+PxPl3:emsh FINAL1 ;
+Acc+PxDu3:emsh FINAL1 ;

+Gen+PxSg1+Use/Sub:ene FINAL1 ;!
+Gen+PxSg1:en FINAL1 ;
+Gen+PxPl1:emh FINAL1 ;
+Gen+PxDu1:emh FINAL1 ;

+Gen+PxSg2:edh FINAL1 ;
+Gen+PxDu2:edh FINAL1 ;
+Gen+PxPl2:edh FINAL1 ;

+Gen+PxSg3+Use/Sub:ese FINAL1 ; !
+Gen+PxDu3+Use/Sub:esh FINAL1 ; !
+Gen+PxPl3+Use/Sub:esh FINAL1 ; !

! -----look OBLREFL-NONPAL ;
+Ill+PxPl1:emidie FINAL1 ;!
+Ill+PxDu2:sadth FINAL1 ;
+Ill+PxPl2:sadth FINAL1 ;


+Ine+PxSg1:emisnie FINAL1 ;
+Ine+PxSg2:enadth FINAL1 ;
+Ine+PxSg3:isnie FINAL1 ;

+Ine+PxPl1:isnie FINAL1 ;
+Ine+PxDu2:enadth FINAL1 ;
+Ine+PxPl2:enadth FINAL1 ;

+Ela+PxSg1:estanne FINAL1 ;!KB
+Ela+PxSg2:estadth FINAL1 ;!KB and ÅW / HB
+Ela+PxSg3:estissie FINAL1 ;!KB
+Ela+PxSg1:enistie FINAL1 ;!ÅW og HB
+Ela+PxPl1:estanne FINAL1 ;!KB
+Ela+PxPl2:estadth FINAL1 ;!KB
+Ela+PxPl3:estissie FINAL1 ;!KB

+Ela+PxDu1:isti FINAL1 ; !ÅW and HB
+Ela+PxPl1:isti FINAL1 ; !ÅW and HB

+Com+PxSg1:enæjnene FINAL1 ;!KB
+Com+PxSg2:enæjnedh FINAL1 ;!KB
+Com+PxSg1+Use/NG:eninie FINAL1 ;!ÅW and HB
+Com+PxSg2+Use/NG:enedh FINAL1 ;!ÅW and ÅW
+Com+PxPl1:enæjnene FINAL1 ;
+Com+PxPl2:enæjnedh FINAL1 ;
+Com+PxPl2+Use/NG:eminie FINAL1 ;!ÅW and HB
+Com+PxDu2:eminie FINAL1 ;!ÅW and HB

+Com+PxPl2:enadth FINAL1 ;!ÅW and HB
+Com+PxDu2:enadth FINAL1 ;!ÅW and HB

LEXICON OBLREFL-NONPAL
+Ill+PxSg1:sanne FINAL1 ;!KB
+Ill+PxSg1+Use/NG:sene FINAL1 ;!ÅW

+Ill+PxSg2:sadth FINAL1 ;!KB
+Ill+PxSg3:sasse FINAL1 ;!KB

+Ill+PxDu3+Use/Sub:sanne FINAL1 ;!ÅW - ! - this might be an spellingerror in the book (Acc. to Gïelemaahtohtje by Åsta Wangberg and Helen Blind Brandsfjell
+Ill+PxPl3+Use/Sub:sanne FINAL1 ;!ÅW - ! - this might be wrong (Acc. to Gïelemaahtohtje by Åsta Wangberg and Helen Blind Brandsfjell

+Gen+PxSg3:se FINAL1 ;
+Gen+PxPl3:sh FINAL1 ; 
+Gen+PxPl3+Use/Sub:si FINAL1 ; 

+Ine+PxDu3:sinie FINAL1; !Acc. to ÅW og HB - this might also be a spellingerror
+Ine+PxPl3:sinie FINAL1; !Acc. to ÅW og HB - might be a spellingerror

+Ela+PxSg3:sistie FINAL1 ; 
+Ela+PxPl3+Use/Sub:sistie FINAL1 ; !

+Ela+PxDu2:sijstie FINAL1 ; !ÅW and HB -should take a look
+Ela+PxPl2:sijstie FINAL1 ; !ÅW and HB -should take a look
+Ela+PxDu3:sistie FINAL1 ; !ÅW and HB -should take a look
+Ela+PxPl3:sistie FINAL1 ; !ÅW and HB -should take a look

+Com+PxPl3+Use/Sub:sinie FINAL1 ; !KB, ÅW and HB!! Not !
+Com+PxDu3+Use/Sub:sinie FINAL1 ; !KB, ÅW and HB!! Not !
+Com+PxSg3+Use/Sub:sinie FINAL1 ; !KB, ÅW and HB!! Not !

+Com+PxDu3:semissine FINAL1 ; !ÅW and HB! Should take a look
+Com+PxPl3:semissine FINAL1 ; !ÅW and HB! Should take a look

LEXICON OBLREFL-NONPAL2
+Ill+PxSg3:sissie FINAL1 ;!KB
